臺灣臺中地方法院民事判決　九十三年度親字第一七號
　　原　　　告　丙○○
　　被　　　告　乙○○
　　兼
　　法定代理人　甲○○
右當事人間否認子女事件，本院於民國九十三年六月二十八日言詞辯論終結，判決如
左：
    主      文
確認被告乙○○（即丙○○之子、民國九十三年一月九日生）非原告自被告甲○○受
胎之婚生女。
訴訟費用由被告負擔。
    事      實
甲、原告方面：
  一、聲明：如主文所示。
  二、陳述：原告與被告甲○○原為夫妻關係，於婚姻存續期間產下一子即被告乙○
      ○（民國九十三年一月九日出生），嗣原告與被告甲○○於民國九十三年三月
      二十三日經臺灣花蓮地方法院判決離婚。乙○○雖係原告與被告甲○○婚姻存
      續期間而生，惟實際上並非原告自被告甲○○所受胎，而係原告與他人所生，
      因法律明定受胎期間之計算，被告乙○○仍被依法推定為被告甲○○之婚生子
      女，顯與實情不符，為此依法訴請判決如聲明。
  三、證據：提出戶籍謄本一份、出生證明一份、臺灣花蓮地方法院九十二年度婚字
      第三三八號民事判決影本一份、臺灣花蓮監獄在監或出監受刑人資料表一份為
      證。
乙、被告甲○○方面：
  一、聲明：同意原告之請求。
  二、陳述：對原告之主張均不爭執，被告乙○○確非原告自被告甲○○受胎所生。
丙、依職權查詢臺灣高等法院被告全國前案紀錄表及臺灣臺中地方法院法務部在監在
    押資料表。
    理      由
一、本件原告起訴主張，原告與被告甲○○原為夫妻關係，原告於婚姻存續期間產下
    一子即被告乙○○，嗣原告與被告甲○○於民國九十三年三月二十三日經花蓮地
    方法院判決離婚。被告乙○○雖係原告與被告甲○○婚姻存續期間而生，惟實際
    上並非原告自被告甲○○所受胎而生等情，業據原告提出戶籍謄本一份、出生證
    明一份、臺灣花蓮地方法院九十二年度婚字第三三八號民事判決影本一份、臺灣
    花蓮監獄在監或出監受刑人資料表一份為證。並經被告甲○○到庭陳述：「原告
    懷孕的時候，我人在監獄服刑，我從民國八十五年因盜匪案件，判刑十四年，入
    監服刑至今。」等語（本院九十三年六月二十八日言詞辯論筆錄），並經本院依
    職權查詢臺灣高等法院被告全國前案紀錄表及被告在監、所紀錄，核閱屬實。是
    以，被告甲○○既於八十五年入監服刑迄今，自無可能與原告發生任何性行為。
    而被告甲○○雖未進行血緣之鑑定，然否認子女訴訟，係確定該子女之真實身分
    ，重在實質身分之調查，故鑑定當事人間之血緣關係，並非推翻子女婚生推定之
    唯一方法。審酌上開事證，本院認為原告主張被告乙○○非原告自被告甲○○受
    胎所生，應堪採信。
二、按從子女出生日回溯第一百八十一日起至第三百零二日止，為受胎期間；妻之受
    胎，係在婚姻關係存續中者，推定其所生子女為婚生子女。前項推定，如夫妻之
    一方能證明妻非自夫受胎者，得提起否認之訴。但應於知悉子女出生之日起，一
    年內為之，民法第一千零六十二條第一項、第一千零六十三條定有明文。上開民
    法之規定，即屬婚生推定之規定，欲否認婚生推定者，僅得由夫妻之一方依民法
    第一千零六十三條第二項之規定提起否認子女之訴，在夫妻之一方提起否認子女
    之訴得有勝訴之確定判決前，無論何人皆不得為反於婚生推定之主張（最高法院
    七十五年度台上字第二０七一號判例參照）。本件被告乙○○之受胎期間，既在
    原告與被告甲○○婚姻關係存續中，則依法自應推定乙○○為原告與被告甲○○
    之婚生子，然被告乙○○既非原告自被告甲○○受胎所生等情，已如前述。則原
    告於九十三年三月三十日，即在知悉子女出生之日起一年內，提起本件否認子女
    訴訟，依前揭法律規定，為有理由，應予准許。
三、據上論結，本件原告之訴為有理由，依民事訴訟法第七十八條、第八十五條第一
    項前段，判決如主文。
中　　　華　　　民　　　國　　九十三　　年　　　七　　　月　　　十二　　日
                                        臺灣臺中地方法院家事法庭
~B法　　　官　林三元
正本係照原本作成。
如對本判決上訴，須於判決送達後二十日之不變期間內，向本院提出上訴狀。
中　　　華　　　民　　　國　　九十三　　年　　　七　　　月　　　十四　　日
~B書　記　官
